【裁判字號】    98,聲減,210
【裁判日期】    990129
【裁判案由】    聲請減刑及定應執行刑
【裁判全文】
臺灣高雄地方法院刑事裁定             98年度聲減字第210號
聲  請  人  臺灣高雄地方法院檢察署檢察官
受  刑  人  甲○○
上列受刑人因麻醉藥品管理條例等案件，已經判決罪刑確定，聲
請人聲請減刑及定應執行刑（98年度聲減字第139 號），本院裁
定如下：
    主  文
甲○○所犯如附表編號一所示之罪，減為有期徒刑貳月又拾伍日
，與附表編號二所示不應減刑之犯罪所處之刑，應執行有期徒刑
伍年伍月。
    理  由
一、聲請意旨略以：聲請人即受刑人甲○○於附表所列日期犯如
    附表所列之罪，經如附表所列之法院判處如附表所示之刑，
    其所犯如附表編號1 所示之罪，犯罪時間在民國（下同）96
    年4 月24日以前，並合於中華民國九十六年罪犯減刑條例第
    2 條第1 項第3 款規定相符，應依同條例第8 條第1 項聲請
    裁定減刑，而其所犯編號2 之罪，雖依同條例規定不予減刑
    ，但仍應依同條例第11條規定定其應執行刑等語。
二、按「依本條例應減刑之罪，已經判決確定尚未執行或執行未
    完畢者，由檢察官或應減刑之人犯聲請最後審理事實之法院
    裁定之」，中華民國九十六年罪犯減刑條例第8 條第1 項定
    有明文。次按在併合執行之情形，經許其假釋出獄者，其報
    請許可假釋所須最低應執行之期間，既合併計算；且假釋期
    間（即殘刑期間），亦合併計算之，其期間即無從區分。從
    而，不論假釋出獄前所執行之期間是否已逾其中任一罪之刑
    期，亦不論嗣後其假釋有無被撤銷，在假釋期間內，均應認
    為尚未執行完畢，有最高法院88年第4 次刑事庭會議可資參
    照。又按行刑累進處遇條例施行細則第15條第1 項規定：「
    對有二以上刑期之受刑人，應本分別執行合併計算之原則，
    由指揮執行之檢察官於執行指揮書上註明合併計算之刑期，
    以定其責任分數」。依該規定，有二以上刑期之受刑人，其
    刑期既合併計算，以定其責任分數，則依行刑累進處遇條例
    第28條之1 第1 項，就該責任分數計算所得縮短應執行之刑
    期，自亦合併計算。又「經縮短應執行之刑期者，其累進處
    遇及假釋，應依其縮短後之刑期計算」；「受刑人經縮短刑
    期執行期滿釋放時，由典獄長將受刑人實際服刑執行完畢日
    期，函知指揮執行之檢察官」，該條第3 、4 項分別定有明
    文。足見有二以上刑期之受刑人，雖應分別執行，但由上開
    合併計算刑期、合併計算所得縮短應執行之刑期、累進處遇
    及假釋，依縮短後之刑期計算、縮短刑期執行期滿為實際服
    刑執行完畢日期觀之，實無從區分各項刑期執行完畢之日期
    。而應待全部刑期執行完畢，始能認為各項刑期已執行完畢
    （最高法院97年度台非字第374 號判決意旨參照）。
三、再按第2 條犯罪在96年4 月24日以前者，除本條例另有規定
    外，有期徒刑、拘役或罰金，減其刑期或金額2 分之1 。緩
    刑或假釋中之人犯，於本條例施行之日起，視為已依前項規
    定減其宣告刑，毋庸聲請裁定減刑。但經撤銷緩刑之宣告或
    假釋者，仍應依本條例規定聲請裁定減刑。裁判確定前犯數
    罪均應減刑而未定執行刑者，就各罪依第2 條、第4 條、第
    6 條至第8 條規定減刑後，適用刑法第51條定其應執行之刑
    。裁判確定前犯數罪均應減刑而已定執行刑者，仍依前項規
    定，另定應執行之刑，均應減刑者，亦同。中華民國九十六
    年罪犯減刑條例第2 條第1 項第3 款、第2 項、第10條定有
    明文。末按減刑之裁定，乃係依「中華民國96年罪犯減刑條
    例」此一特別法，就原本裁判之宣告刑予以縮減，並非重新
    裁判，故其間縱有法律之修正，應無刑法第2 條新舊法比較
    之問題。是於減刑後可否諭知易科罰金、如何定執行刑等問
    題，應逕行適用原裁判時之法律（最高法院97年度台非字第
    119 號判決意旨參照）。
四、經查：本件受刑人前因犯如附表編號1 、2 所示之違反麻醉
    藥品管理條例之罪，經本院以83年度訴字第845 號判處有期
    徒刑5 月及5 年6 月，應執行有期徒刑5 年8 月確定，嗣受
    刑人雖於85年6 月14日經假釋（縮刑假釋期滿日88年12月13
    日），然因於假釋期內再犯麻醉藥品管理條例之罪，於86年
    9 月24日經提起公訴，並於86年12月3 日經本院以86年度易
    字第8137號判處有期徒刑6 月，而於87年3 月5 日確定，遂
    於88年2 月20日經撤銷假釋，嗣於89年4 月10日經入監執行
    殘刑（有期徒刑3 年5 月29日），並與其前另犯之麻醉藥品
    管制條例案件、毒品危害防治條例案件（分經臺灣高等法院
    高雄分院以87年度上訴字第2241號判處有期徒刑5 年6 月，
    以89年度易字第2639號判處有期徒刑7 月，後一案件嗣經裁
    定減刑為有期徒刑3 月15日）之刑期，經接續執行，於96年
    9 月14日第二次假釋（縮刑假釋期滿日98年12月4 日），復
    因違反毒品危害防治條例案件，經本院以98年度審簡字第35
    45號判處有期徒刑3 月確定，乃於98年10月30日再經撤銷假
    釋，現經臺灣高雄地方法院檢察署通緝中，有臺灣高雄地方
    法院檢察署刑案查註紀錄表、臺灣高等法院被告前科紀錄表
    、台灣高雄女子監獄報請撤銷假釋報告表、及本院以83年度
    訴字第845 號判決、法務部88年2 月20日撤銷假釋函文、台
    灣高等法院高雄分院以87年度上訴字第2241號刑事判決、臺
    灣高雄地方法院檢察署89年戒執更一字第19號執行書、90年
    戒執更一峽字第19-1號執行指揮書、高雄女子監獄98年11月
    3 日函文影本在卷可憑，故揆諸上揭說明，應認如附表所示
    之各罪，應認為尚未執行完畢，且業經撤銷假釋，又本件受
    刑人犯如附表編號1 所示之違反麻醉藥品管理條例之罪，犯
    罪時間在96年4 月24日以前，所犯罪名合於中華民國九十六
    年罪犯減刑條例所定之減刑條件，是以聲請人就附表編號1
    之罪聲請減刑並與附表編號2 之不應減刑之罪定應執行刑，
    其聲請經核尚無不合，應予准許，爰裁定如主文。
五、爰依中華民國九十六年罪犯減刑條例第2 條第1 項第3 款、
    第2 項但書、第8 條第1 項、第10條，95年7 月1 日修正前
    刑法第51條第5 款，裁定如主文。
中    華    民    國    99    年    1     月    29    日
                  刑事第十一庭  法  官  陳億芳
以上正本證明與原本無異。
如不服本裁定，應於收受送達後5 日內向本院提出抗告狀。
中    華    民    國    99    年    1     月    29    日
                                書記官  林靜慧

司法院資訊處製作；財團法人民間司法改革基金會備份。
